臺灣桃園地方法院刑事判決　　　　　　　96年度交訴緝字第2號
公　訴　人　臺灣桃園地方法院檢察署檢察官
被　　　告　丁○○
上列被告因肇事遺棄等案件，經檢察官提起公訴（九十五年度偵
緝字第一四一一號、九十五年度偵字第二三一五五號），被告於
本院準備程序時就被訴事實為有罪之陳述，經告知簡式審判程序
之旨，並聽取檢察官及當事人之意見後，本院合議庭裁定由受命
法官獨任進行簡式審判程序，判決如下：
      主  文
丁○○共同竊盜，累犯，處有期徒刑肆月；又竊盜，累犯，處有
期徒刑肆月，扣案鑰匙壹支沒收；又駕駛動力交通工具肇事，致
人傷而逃逸，累犯，處有期徒刑拾月。應執行有期徒刑壹年貳月
。扣案鑰匙壹支沒收。
      事  實
一、丁○○前於民國八十四年間因違反槍砲彈藥刀械管制條例等
    案件，經臺灣高等法院以八十五年度上訴字第九三七號判決
    判處有期徒刑五月、七月、五年五月，應執行有期徒刑六年
    三月，復於八十五年間因違反麻醉藥品管理案件，經本院於
    八十六年四月三十日以八十五年度訴字第五○四號判決判處
    有期徒刑九月，嗣上開數罪經本院以八十六年度聲字一六三
    七號裁定合併定應執行有期徒刑七年，又因違反槍砲彈藥刀
    械管制條例案件，經臺灣臺北地方法院於八十六年四月十七
    日以八十五年度訴字第二三五一號判決判處有期徒刑五月，
    上開數罪接續執行，而於八十九年三月十四日假釋出監，嗣
    因其於假釋期間違反假釋應遵守事項情節重大，遭撤銷假釋
    ，所餘殘刑三年八月二十六日，於九十四年九月一日執行完
    畢出監。
二、詎其仍不知悔改，因知悉王世薊相鄰住所即桃園縣平鎮市○○街五十一號（屋主為甲○○）平日無人居住，竟與王世薊
    （業經本院以九十六年度簡字第五八號判決，判處有期徒刑
    四月確定）共同基於意圖為自己不法所有之犯意聯絡，於九
    十五年七月十二日中午十二時十二分許，由丁○○負責將上
    址之大門拆卸後，王世薊再與之共同將該拆卸之大門搬運至
    丁○○向不詳年籍友人所借用之自用小貨車上，而以此方式
    竊取甲○○所有之門扇二片，得手後旋將之轉賣，得款新臺
    幣四千餘元，二人朋分花用殆盡。
三、又丁○○因欠缺代步工具，竟另基於意圖為自己不法所有之
    犯意，於九十五年八月九日中午十二時許，見乙○○置放於
    桃園縣八德市東泰新村三十八號旁空地，車牌號碼為九Ｇ－
    九七二七號自用小客車並未上鎖，認有機可乘，乃以其所有
    之機車鑰匙一支開啟該車電門鎖發動引擎之方式竊取該車，
    得手後供己代步使用。嗣於同日晚上七時十八分許，丁○○
    駕駛前開所竊得之自用小客車，行經桃園縣中壢市○○○街
    ，為警馮文義、林榮輝攔檢，詎黃清福為逃避警方攔檢隨即
    以倒車方式往榮安一街方向逃逸，於行駛至榮安八街與榮安
    一街之交岔路口前時，因急於逃避警方查緝疏未注意其車後
    方適有丙○○騎乘車牌號碼為ＢＢ二－六八○號機車駛至該
    處停妥機車正值下車之際，仍持續以高速倒車，致其所駕自
    小客車撞及丙○○所騎乘機車，丙○○因為跌落在地，受有
    背部擦挫傷、雙側下肢多處擦挫傷等傷害（傷害部分業經丙○○於檢察官偵訊時撤回告訴），丁○○明知其駕車肇事，
    可能造成他人受傷，竟於肇事後未下車查看，反駕車沿榮安
    一街轉向自立二街方向逃逸，然為攔查員警馮文義、林榮輝
    自後追躡，並尾隨丁○○所駕駛之上開車輛，旋於同日晚間
    七時三十分許在桃園縣中壢市○○○街四十二號前為警當場
    查獲，並扣得鑰匙一支。
四、案經桃園縣政府警察局中壢分局及平鎮分局報告臺灣桃園地
    方法院檢察署檢察官偵查起訴。
      理  由
一、訊之被告丁○○對於上揭竊盜及肇事後逃逸等犯罪事實，於
    本院審理時均供承不諱，核與證人即被害人乙○○於警詢、
    甲○○、馮子義於警詢、檢察官偵訊，以及共犯王世薊於本
    院審理時陳述之情節相符，此外，並有被告行竊現場錄影帶
    翻拍照片六幀、贓物認領保管單、車輛車牌失竊作業－查獲
    車輛認可資料、桃園縣政府警察局車輛車牌（尋獲）電腦輸
    入單、查獲員警馮文森、林榮輝職務報告各一紙以及扣案之
    機車鑰匙一支在卷足憑，是足認被告之自白核與事實相符，
    應可採為論罪科刑之依據。本件事證已臻明確，被告上開竊
    盜及駕駛動力交通工具肇事致人受傷而逃逸之犯行，均洵堪
    認定，應予依法論科。
二、核被告上開所為，係犯刑法第三百二十條第一項竊盜罪、第
    一百八十五條之四之駕駛動力交通工具肇事致人受傷而逃逸
    罪。被告就上開事實欄二、所為竊盜犯行，與王世薊有犯意
    聯絡及行為分擔，為共同正犯。又被告所犯前開二次竊盜及
    肇事逃逸罪間，犯意均各別，罪名互殊，應予分論併罰。而
    被告有如事實欄所載之有期徒刑執行紀錄，有臺灣高等法院
    被告前案記錄表一份在卷足憑，其於有期徒刑執行完畢後，
    五年內故意再犯本件有期徒刑以上之罪，均為累犯，均應依
    刑法第四十七條第一項加重其刑。爰審酌被告正值壯年，不
    思循以正當管道獲取財富，圖謀不勞而獲，所為非是，且肇
    生本件道路交通事故後，未思即時救助傷患，反而駕車逃逸
    ，行為實不可取，並考量其犯罪後坦承犯行，尚有悔改之意
    等一切情狀，分別量處如主文所示之刑，並定其應執行之刑
    。扣案之鑰匙一支，為被告所有供犯罪所用之物，業經其供
    述在卷，是自應依刑法第三十八條第一項第二款宣告沒收之
    。
據上論斷，應依刑事訴訴法第二百七十三條之一第一項、第二百
九十九條第一項前段，刑法第一百八十五條之四、第三百二十條
第一項、第四十七條第一項、第三十八條第一項第二款、第五十
一條第五款，刑法施行法第一條之一第一項、第二項，判決如主
文。
本案經檢察官董良造到庭執行職務。
中　　華　　民　　國　　96　　年　　6　　月　　15   　日
                        臺灣桃園地方法院刑事第十庭
                                    法　官  柯姿佐
上正本證明與原本無異。如不服本判決，應於判決送達後10日內
向本院提出上訴狀（應附繕本），上訴於臺灣高等法院。
                                    書記官  蔡紫凌
中　　華　　民　　國　　96　　年　　6 　　月　　21　　日
中華民國刑法第320 條第1 項（普通竊盜罪、竊佔罪）
意圖為自己或第三人不法之所有，而竊取他人之動產者，為竊盜
罪，處5 年以下有期徒刑、拘役或5 百元以下罰金。
